【裁判字號】    90,易,2348
【裁判日期】    900822
【裁判案由】    傷害
【裁判全文】
臺灣板橋地方法院刑事判決                          九十年度易字第二三四八號
    公  訴  人  臺灣板橋地方法院檢察署檢察官
    被      告  乙○○
右列被告因傷害案件，經檢察官提起公訴（九十年度偵字第八一三三號），本院判決
如左：
    主  文
乙○○傷害人之身體，處拘役伍拾日，如易科罰金以佰元折算壹日，扣案之電鑽壹
支沒收。
    事  實
一、乙○○於民國八十九年十月二十八日上午七時四十分許，駕駛牌照ＦＫ─五一一
    二號汽車行經由新莊往板橋方向之大漢橋上，與駕駛牌照八Ｇ─八一一二號汽車
    由對向駛來之甲○○，因何人逆向行駛問題下車爭執。詎乙○○竟基於傷害故意
    ，自其汽車後行李箱內取出其所有之電鑽一支，朝甲○○揮擊，進而與之發生拉
    扯，使甲○○受有左臉擦傷、前胸擦傷、左上臂及左背（起訴書誤載為左臂）瘀
    腫之傷害。
二、案經甲○○訴由臺北縣警察局海山分局報請臺灣板橋地方法院檢察署檢察官偵查
    起訴。
    理  由
一、被告乙○○於右揭時、地開車行經大漢橋上與駕車由對向駛來之告訴人甲○○因
    何人逆向行駛問題下車爭執後，自其汽車後行李箱內取出所有之電鑽一支揮打甲
    ○○左後腰使其受傷等事實，業據乙○○於警訊、偵查及審理中供承不諱，核與
    告訴人指訴其受害之情節及石瑤琴所證目擊案發之經過相符，並有電鑽一支扣案
    及診斷證明書一紙、照片一幀在卷可稽，足證被告前開自白屬實。
二、被告雖辯稱伊遭告訴人先以：「你是沒有吃過子彈嗎！」等語恐嚇，乃持電鑽揮
    擊其左後腰，但未毆打其他部位云云。惟查，甲○○之左臉擦傷、前胸擦傷及左
    上臂瘀腫皆係被告所為等情，業經告訴人指訴綦詳；而依被告所供，甲○○遭其
    電鑽揮擊左腰後，即以右手勾住其頸部，雙方繼而發生拉扯，則與被告貼近之甲
    ○○軀體左側之頭臉、胸、臂等部位自可能因此擦傷或瘀血；參以被告對石瑤琴
    證稱：「（告訴人剛才所言是否正確？）對的，：：我看到對方拿出電鑽打我先
    生，我才下車的，我沒有聽見我先生說：『你是沒有吃過子彈』這句話，我先生
    在發生事情之前，他沒有受傷，早上出門他還好好的，：：他們二人拉扯時距離
    很近，就是在拉扯大的電鑽」（見本院九十年八月九日訊問筆錄），當庭表示無
    意見，可見甲○○左臉、前胸擦傷及左上臂瘀腫亦係被告所傷。又刑法上所謂之
    「正當防衛」以有現正不法之侵害為前提，茲被告始終未遭告訴人毆打為其所自
    承，而告訴人縱曾揚言：『你是沒有吃過子彈！』，於被告嗣持電鑽攻擊時已成
    過去，自不得據此主張免責，其上開辯解，即均無足取。是本件事證已臻明確，
    被告之犯行堪以認定，自應依法論科。
二、核被告所為係犯刑法第二百七十七條第一項之傷害罪，其無犯罪前科，有臺灣高
    等法院檢察署刑案紀錄簡覆表可憑，並自承迄未與告訴人達成和解。爰審酌被告
    之品行、犯罪之動機、手段、目的、所生危害及其坦承部分罪行，惟未賠償告訴
    人損害之犯後態度等一切情狀，量處如主文所示之刑，並諭知易科罰金之折算標
    準。扣案之電鑽一支係被告所有供犯罪所用之物，為其所自承，應依法宣告沒收
    。
據上論斷，應依刑事訴訟法第二百九十九條第一項前段，刑法第二百七十七條第一項
、修正後第四十一條第一項前段、第三十八條第一項第二款，罰金罰鍰提高標準條例
第一條前段、第二條，判決如主文。
本案經檢察官簡美慧到庭執行職務
中      華      民      國    九十      年      八      月    二十二    日
                                       臺灣板橋地方法院刑事第五庭
                                           法  官  周建興
右正本證明與原本無異。
如不服本判決，應於判決送達後十日內，向本院提出上訴狀。
                                          書記官   許清秋
中      華      民      國    九十      年      八      月    二十三    日
刑法第二百七十七條
傷害人之身體或健康者，處三年以下有期徒刑，拘役或一千元以下罰金。
犯前項之罪，因而致人於死者，處無期徒或七年以上有期徒刑；致重傷者，處三年以
上十年以下有期徒刑。


司法院資訊處製作；財團法人民間司法改革基金會備份。
